output/hyph-id.tex
1ti 3tia tian3i tia5ni. tia3t 5tib tid4 5tif ti5fi ti3gr tiha3t 3tik
ti4k7an tikbe5 ti5kha tik3is ti8kk ti3k2l tik8li tik4r tiku5ti 5til. ti8lg
til2i timbu8l5 ti4mi. ti4min t3imu3t 3tin. 3tina tina5k t5inc tindak5
t2ing ti8ng5u ti5ni. ti5o tip3an ti3pr ti3p4s 3tir tiri5k8 ti8rm t2is
5tis. tisan3 ti7si tisi4k3 tisi3p ti3s8ko 2tism tiso4 tisok5 tis2p ti3spa
tistik5 tit2 ti3ta ti3tro 3tiu 2t5j tje1 tjujut5 4t5k tka3 tkam2 tke2n
4t1l t5la tla2k1 4t5m2 tmos3 4t5n2 tng2 tng8a tno3 tnya2 1t2o 3to. to4al
to4ang toba5ti 3tod to2ka toka5l to5ke to5ki to3kl 3tokr tome3r8 3tomi
5ton to5ngo to4ni. toni3t tonut8rie topang5 top5ism top5ra 5tor. tor7an
5tori 3tos to3s8ko tos5ter tot2 tote8m3 toto5la tot5ron 4t5p tpo3l 2t2r2
t4rad t4rag 3t8raga t5rago 3t4rai 3t4ram t4ran 5t6rasit tr8at t4ray 4tre
5trema trem5an trembe5 t4ren t4ret1 8t5reta t4riaa trial8 t3rid 3t4rij
tr8is 3t4risa triti3 tritis6 tro3b tro3g t4rome trometeo8 tro4p3l tro5sp
tro3st 7trua 5true 4truk 8truma tr8un 3t8rus 4t1s2 t3sa tsa1n t5si t3sl
tso2 t2su3k 2t1t t5ta tta3k t3th ttimu3 1tu 5tu. 5tua tu4ak. tua3r tu4at
t1uge tuju3 tu3k4r 3tul tulah5 tula4r tu3lis tuli5t 3tum tu2ma tu5nab
tu2ng3 5t8ung. tu8ngan tungka5 tuo2r tu2pi tur8u tu4sa tusik8 tu2ti 2t1v
tva1 2t1w 2t1y 4t3z u3a u4aa u5ad uadu5 u5ai ual8it uam4b u5an uang3 ua2ni
u5a2p1 4uap. ua8pa uara5k ua2r1u u4asis u5at. u4ate u5ato uat5r uatu3
u4a1u u1b uba1i 8ubak ub3aku 4ubal ubal5u 4ubang 8ubangk uba3u ube2 ubek1
ubel3u ub1en ube3ri ub3h 8ubik ubin3a ub8is ub1l ub3li u2b1o ub3op ub3or
ub5r ubrak4 8ubrakan ubris5 3ubu2b1 8ubuh 8ubui ubuk1 ubu8ka ub3uni uburu3
uburuk6 8ubus u5c uca2 3ucap 7uce4 uce8k1 8uceka 8ucekn 3uceku ucu2 u1d
2uda uda2k 4udap udawa5 3udek u2d1h u5di udi8olog. ud8is 2udos 3udosk ud3r
udu5a uduk1 udu2l udu2r udus4a u1e u3ed u2ef u3el uelu3 uen1 u1f ufe3
uf8is u2f1l u2f3r u1g ugal1 uga4ri uge8m u3gi u2gl u2g4r ugu4 ug8u2r u3ha.
uha5mi u3har uh1em 2uhi uhi2d uhid3a 1uhj u1ho uhu2d u1i u2ia u5id u2ie
u3i3f u3i4k 3uik3u u3il. u5i2r1 ui3ri u5ise 3ui2su uita3r8 u1j uja3k uja4n
uju2 8uju. ujud1 8ujul 4ujut4 2uka uk8aa u3kac u5kaj u5kak u3ka3m u5kama
u2kan u3kany u3kas u3k8au uka3ud uk1aw 2uke uke3t u1kha u3kin 1uki2r
u3k8is uk3l uko3s8 uk3ra uk3re uk3ro 2uk3s4 uktiv8 uku2e uku3k uku2l uku2m
uk3und uku8pi uk8ut u1l ulah4 ulai3 u2laj ula4k ulak7a ulak3u ula2n
ula8ng3 u5lar u3las u5las. u5la5si u5lat u3le4 ulek1 ule8m3 ulen3 uler3
ul2i u5lik uli3ni ulio3 ulis3a ul8ism uli4t 3ulitu u2liz ul3iza u2l1ov
u3lu2 uluh1 ulul1 ul3umb ulung3 ulu8ngu uma4m uma5mi 8umand uman8g umang5u
uma3n8i uman5um uma3r uma5ra uma4ri uma3t4r u3may 4umbah umba7k umbu4
umbu8k3 umene3 umi3l umi8n5at u3m8i4s umpak3 3umpam umpa8n 8umpun umpu5ni
8umput umu2d 3umum umu2r umu2t u4nab una3g unai3 un3alu un1an u2n1ay unca4
unca8n 8unci. 8uncia 8uncik 8uncu2 8unda. 8undai unda4k unda5ri undi4k
8undin undu4 3unduh unduk3 undu8n 8undunga undut4 undu5ta u3ne une4k3 ung1
u8ng. u3ngab u3ngak u3ng8a5l ung8ara u3ngas u5ngau ungga8k5 unggal5
8unggasr 8unggu. unggu5k6 ung8i3 u8ngk ungkah6a ungka8s ungke5l8 ungki8l5
8ungku. u5ngo u1ngu ung8ut u2ni. un3iah 1unif u3n8is 5unjun. 8unjung.
8unjungi uno3 2unom unos4 5untaiu unta8n unti2 untik3 3until 8untit untu4
8untuh 5untukk 8untum untu8n 8untun. 8untunr 8untus u4nub un3ubu unu7h
u4num un3umb unu8n u3ny 8unyah 8unyam3 u1o uo3dr uos4 u1p 3upac u3pad
3upah upa3k 3upam3 u2p1an up7an. 3upay u3pe2 uper3a upet1 2upi u2pi.
u3pi2n u3pir up7l up2le up4li u8plikati u8plikato u3p8lin u8p5lis u3po
u2p3r up4ran upre3 upres8 up4ro up5ron up5ru up3s upu8k3a u1q u2ra 2u3ra.
u3raa u3rab u3rac uraduk5 u3rae u3raf u3r8ag u5r8ai u3raj u3rak u3ral
u3ram u4r1an u5ranc u5r8ang ura8nga u5rani u5rant u5r8ap ura4pi u5r8as
8urasa u5r8at urato4 ura5ur 2u3ray urba5k8 urbank8 u5re 2urea3 ureal8
uret4 u5r8ia uri3b u5rid urik8a u3rin uri8ng uri3p 3urisu u5rit u5riu
urna5k uro3b uro4k urok5r urolin8 uro3p uro4p3l uro5ps uro3r uro3s8 uru2
8u3ru. u3rua uruk1 u2r1ul 8urum ur3umb u5rung. 8urunga u5r8u4p1 u3rus1
3urusi 8urusk urut1 u2sa 3usai 2usal us1an 3usang 3usap 8usa4r 8u5sat
1usea use4l 2usen use4r3 us2h u3shal u3sho usik7an usi2m3 u4s3int usiona7
u5sir u4sk us3ko u5skr uso3 usok2 u4st ustri5 ustrik8 usu2 8usu. usu5b
8usuh 4us8uk1 4usut 2usy u4t7ah. uta3ka uta3ki 8utakn utame3 utamer8 ut1an
u5tana 5utang. 5utangi utara5 uta5ri 2ute utebu3 utebuk8 u2t1em 4utero
5uteron ut3h u2ti. u5tik. utik5an u5ti5l2 u2tim utip1 ut5l 2uto uto3s8
ut3ra ut5rad utra5k ut5re ut7ri5 ut3rig ut8rin u4tro ut5rofo ut3ru utua3
utual8 utuk7 utumba8 utus5 u3u uu1h2 uu1n u1v uvi5 u3w uwa3n uwi4r uw8is
2uwo uwung5 u5y uyu2 uyub1 uyung8a u1z uza3 5va va1i va3la vano3 va3t
vat8i vati5k8 v1b v1d ve3h ve2i3 5vel ve5lo ven2a 3ver ve2r9a ve3ran ve5ri
vete5 veter8 v1g vi4an vi3f vi1h vin8i vi5o vio3s8 vi5ru 5visa visin3
5vist 2vl v1la v1li 2v1n vokal5a vo5l2a vo3p vo8uc 2v1r 2v3s4 2v1t vu3k
1wa 4waai 5waaira wab3an wa2bi wada3s wa3dy wa2e wag4 wa3gr wahi5 wa8hl
wa2i wa3idu wai3t waki2 wa8kl wa3kr wa4l3af wale3n wa3li5 walot3 wa2ma
wa2n wa3ngi wangki5 wangkis6 wa3ngu wantek5 wantil5 wa3p wapa1 wara5k
wara7n warang8a wari4s warna5 was3aw 5wasi wasi4t wa3s2r was5t was3w
wata4k wa4taw wa3ti wa1u weduk3 3wen wes1a we2t wet1a wi1h wi3k4 wila3h4
wimat5 1wi2n win1i wipe5 wiper4 wi3ra wiri2 wi5ru wit2 witi8 witis3 wo2i
wok2 wo5la wo5n2a wo3ni wori4 2w1r 2w1t 3wu wu3d 4wuf wu3h2 wujud3 wu2ka
wu5l2 wulu3s4 wu3na wung4a wunggu5 wur1a wu2ri wu3s wu4ta wuyu3 2w1y xi5l2
x1p yada2 yadur5 ya3g4 yah3an ya3hub yahut3 ya3ira yai5ri ya3i3t2 ya8k3ay
yaki2 ya4ko ya3li yalib3 yalin4 yam2a yama3h4 yama4k7 yambu7 yami8 yamik3
yampe4 yangkak8 ya2pa ya3pad yapa3t ya2pi yapu3k yari5k8 yas2 ya3sa yas4t
yata3 yatro4 yatu3k ya1uh ya3u4k1 ya1ul ya1up yau2r yawer3 y1b 2y3c y1d
yeba4 yebab3 yebar5 yeber8 yebera8 yega2 ye3ka yektiv8 yela8n yembu8l5
yempa8t yemu3k yenda4 yendat5 ye3ngi ye3ngu yente4 yepa8kan ye3ra
yerantak8 yerbe8 ye3r2e4 yer8i yerik8 yerta3 yeru3k yesa2 ye3t4a yetop3
ye7t4ru ye2u4 yeur1 y1f 2y1g y1h yi3f yika2 yiku3 yi3l yilet5 yilu3 yimpa8
yina2 yipa8 yira2 yiri8 yirik3 yisi2 yisi7k7 yisip3 2y1j y1k 2y1l y2o
yo3ha yo2ka yo2m yong1 yongko5 yongkol6 yopa8 yopi2 yo4sp yo2t1 y1r 2y1s
y1t yta5 yua3s yu3hu yu3ka yuku2 yu3l yula5k8 yu2m4a yu2mi yung4a yun4k
yusu3k4 yut1 yu2ti yut4r yu5tra. 1yuz 2y1w 2y1y za4a za1h za2i za3im zali2
zalim3 zam2a za3ti 2z1b 2z1d 1ze ze3i ze3k 2z1h zi3b zim3an zio4 zi3p 2z1k
z1l zlo3 2z1m 2z1n zoe3 zo3ha zo3i zono3 zo3o zos3f zo5sp 2z1t zu1h zu3k
zu3n zu3r 2z1y 2z1z ê1d ê1n êng8a ê3r êra1
}%
